臺灣臺北地方法院刑事判決　　　　　　　　　　　　　九十三年度交訴字第三九號
　　公　訴　人　臺灣臺北地方法院檢察署檢察官
　　被　　　告　甲○○
　　選任辯護人　張香奚律師
右列被告因業務過失致死案件，經檢察官提起公訴（九十二度偵字第一六五三九、一
四六七九號），被告於準備程序進行中就被訴事實為有罪之陳述，本院合議庭裁定由
受命法官獨任行簡式審判程序判決如左：
    主  文
甲○○從事業務之人，因業務上之過失致人於死，處有期徒刑陸月，如易科罰金以
佰元折算壹日，緩刑年。
    事  實
一、甲○○係受僱於國光客運股份有限公司之營業大客車司機，為從事駕駛業務之人
    ，於民國九十二年五月二十七日下午七時三十五分許，駕駛車號ＦＷ－○一○號
    營業大客車，沿臺北市○○○路（起訴書誤載為重慶南路，應予更正）北往南最
    內側車道行駛，行經重慶北路、忠孝西路交岔路口時停等紅燈，俟號誌轉換為綠
    燈欲起步時，原應注意汽車行駛時，駕駛人應注意車前狀況並隨時採取必要之安
    全措施，而依當時天候晴、雖處夜間但有照明、道路無障礙物、視距良好，又無
    不可注意之情事，詎其疏未注意適有行人孫聲遠無視該路段為禁止行人穿越之道
    路，而貿然在車陣中穿梭、由西往東違規穿越道路之動態，致其駕車於綠燈起步
    時不慎撞及孫聲遠，孫聲遠因而倒地並遭甲○○所駕之營業大客車輾過，且因受
    有出血性休克併血氣胸之嚴重傷害而於送醫前即不治死亡。甲○○於肇事後未被
    有偵查犯罪職權之機關或公務員發覺前，即主動報警並向據報到場處理之臺北市
    政府警察局中正一分局交通分隊警員坦承肇事自首接受裁判。
二、案經臺北市政府警察局中正第一分局報告臺灣臺北地方法院檢察署檢察官偵查起
　　訴，嗣由本院合議庭裁定由受命法官獨任進行簡式審判程序。
    理  由
一、右揭犯罪事實，業據被告甲○○於警訊、偵查及審理中均供承不諱（偵字第一六
    五三九號卷第六至七頁偵訊筆錄、第十二頁交通事故談話紀錄表、相卷第二十六
    至二十七頁訊問筆錄、本院九十三年九月二十一日審判筆錄參照），核與證人即
    目擊事故經過之郭益固於偵查中證述之內容相符（偵字第一六五三九號卷第七十
    六至七十八頁訊問筆錄參照），此外，復有道路交通事故現場圖、調查報告表、
    交通事故談話紀錄表、道路交通事故補充資料表、現場照片、內政部警政署刑事
    警察局九十二年七月十六日刑醫字第○九二○一一○一六七號鑑驗書、九十二年
    八月十四日刑鑑字第○九二○一一○一五八號鑑驗通知書等件附卷可稽（偵字第
    一六五三九號卷第十六至二十八頁、第七十一至七十三頁、偵字第一四六七九號
    卷第二十二頁參照）。被害人孫聲遠確係因本件事故受有如事實欄所載之傷害，
    於送醫急救前即因傷重不治死亡，亦經臺灣臺北地方法院檢察署檢察官督同法醫
    師相驗無訛，有驗斷書、勘驗筆錄、相驗屍體證明書及相驗照片在卷足憑（相卷
    第十八至二十五頁、偵字第一六五三九號卷第四十七至六十頁參照）。
二、按汽車行駛時，駕駛人應注意車前狀況並隨時採取必要之安全措施，道路交通安
    全規則第九十四條第三項定有明文，被告為已考領駕照之職業駕駛人，對此尚難
    諉稱不知，而依卷附道路交通事故補充資料表所載，事發之際天候晴、雖處夜間
    但有照明、道路無障礙物、視距良好，並無不能注意之情事，被告坦認伊駕車於
    肇事路口前停等紅燈，俟綠燈起步前均未發現被害人在車陣中穿梭、違規穿越道
    路之動態，且於撞到被害人後雖有聽到撞擊聲，但因始終未察覺肇事仍繼續前行
    ，直至在伊車右側車道駕車行駛之他車駕駛人即證人郭益固向伊不斷按鳴喇叭示
    意，伊下車察看方知肇事等語，顯然被告於車行途中並未確實注意車前狀況無疑
    。然肇事路段為雙向各四線道道路，雖未劃分快慢車道，但路中設有以欄杆做成
    之分隔島，且距肇事地點不到一百公尺處即有行人穿越道，此觀之卷附道路交通
    事故現場圖、調查報告表及現場照片即明，依據道路交通安全規則第一百三十四
    條第一、二款之規定，該處禁止行人穿越道路，然被害人竟貿然在車陣中穿梭、
    違規穿越道路而遭被告駕車撞擊，其對本件事故之發生同有過失。臺北市車輛行
    車事故鑑定委員會對本件事故之肇因，亦認被告有未注意車前狀況之過失，被害
    人則有未依規定行走行人穿越道穿越道路之過失，此有該會九十二年七月九日北
    鑑審字第○九二三○一九六三○○號鑑定意見書在卷可參（偵字第一六五三九號
    卷第八至十頁參照）。惟被害人對於本件事故之肇致雖與有過失，然被告之過失
    責任尚未能因此而告解免。又被告之過失行為與被害人之死亡結果間，實有相當
    因果關係。綜上，本件事證明確，被告過失犯行洵堪認定，應依法論科。
三、被告自承伊為營業大客車司機，係從事駕駛業務之人（偵字第一六五三九號卷第
    六頁訊問筆錄參照），其因駕駛過失致被害人死亡，係犯刑法第二百七十六條第
    二項業務過失致人於死罪。本件肇事路段未劃分快慢車道，有卷附道路交通事故
    調查報告表可按（偵字第一六五三九號卷第二十八頁參照），被害人雖違規穿越
    道路擅自進入車道，致發生本件事故傷重死亡，然與道路交通管理處罰條例第八
    十六條第二項之規定仍屬有間，未能依該項規定減輕被告刑責。惟被告於肇事後
    未被有偵查犯罪職權之機關或公務員發覺前，即向據報到場處理之台北市政府警
    察局中正第一分局交通分隊警員坦承肇事接受裁判，有警製自首調查報告表附卷
    足憑（偵字第一六五三九號卷第二十九頁參照），為對於未發覺之罪自首而接受
    裁判，應依刑法第六十二條前段規定減輕其刑。爰審酌被告過失犯行造成被害人
    死亡之結果，所生危害實屬重大，然其過失情節尚稱輕微、被害人違規穿越道路
    方為本件事故肇事主因、被告犯後坦承犯行，態度良好，頗具悔意等各項情狀，
    量處如主文所示之刑，並諭知易科罰金之標準，以資懲儆。再查被告前未曾受有
    期徒刑以上刑之宣告，有臺灣高等法院被告全國前案紀錄表附卷可按，伊因一時
    疏失，致觸犯本件犯行，經此次教訓，當知所警惕，而無再犯之虞，本院認前開
    對伊宣告之刑，以暫不執行為適當，爰併宣告緩刑三年，以啟自新。
據上論斷，依刑事訴訟法第二百七十三條之一第一項、第二百九十九條第一項前段，
刑法第二百七十六條第二項、第六十二條前段、第七十四條第一款、第四十一條第一
項前段，罰金罰鍰提高標準條例第一條前段、第二條，判決如主文。
本案經檢察官越方如到庭執行職務
中　　　華　　　民　　　國　　九十三　　年　　　九　　　月　　二十七　　日
                                      臺灣臺北地方法院交通法庭
                                          法  官 陳婷玉
右正本證明與原本無異。
如不服本判決，應於判決送達後十日內，向本院提出上訴狀。
                                          書記官 陳弘文
中　　　華　　　民　　　國　　九十三　　年　　　九　　　月　　二十七　　日
附錄本案所犯法條全文：
中華民國刑法第二百七十六條
(過失致死罪)
因過失致人於死者，處二年以下有期徒刑、拘役或二千元以下罰金。
從事業務之人，因業務上之過失犯前項之罪者，處五年以下有期徒刑或拘役，得併科
三千元以下罰金。
